【裁判字號】    92,交易,7
【裁判日期】    920725
【裁判案由】    過失致死等
【裁判全文】
臺灣花蓮地方法院刑事判決                            九十二年度交易字第七號
    公  訴  人  臺灣花蓮地方法院檢察署檢察官
    被      告  甲○○
    選任辯護人  魏辰州律師
右列被告因過失致死等案件，經檢察官提起公訴（九十二年度偵字第一五○二號），
本院判決如左：
    主  文
甲○○服用酒類，不能安全駕駛動力交通工具而駕駛，處有期徒刑肆月；又因過失致
人於死，處有期徒刑壹年捌月。應執行有期徒刑壹年拾月。
    事  實
一、甲○○於民國九十一年十二月二十二日凌晨三時多許，在花蓮縣花蓮市「好樂迪
    」ＫＴＶ店內飲用數杯臺灣啤酒後，已達不能安全駕駛動力交通工具之程度，竟
    仍駕駛Ｑ四─Ｏ三七九號自小客車，搭載友人鄭至豪、胡婉鈴、蔡秀玲及陳怡文
    ，沿花蓮縣台九線公路由北往南方向行駛 (即花蓮縣花蓮市往花蓮縣壽豐鄉之方
    向) ，於同日凌晨三時五十六分許，行經花蓮縣壽豐鄉○○○○路二三二公里七
    百公尺之交岔路口處，本應注意行經交岔路口，其行進應遵守燈光號誌，而路口
    設有閃光黃燈表示「警告」，車輛應減速接近，注意安全，小心通過，又應注意
    行車速度，須依標誌或標線之規定，且於劃有路面邊線者，除準備停車或臨時停
    車外，不得駛出路面邊線，並應注意車前狀況，隨時採取必要之安全措施，而依
    當時為夜間有照明、路面無缺陷、無障礙物、視距良好等情狀，又無不能注意之
    情形，竟疏未注意，貿然以時速一百多公里之高速在上開速限為六十公里之路段
    行駛，且在設有閃光黃燈之交岔路口處未減速慢行，又未注意車前狀況配合彎道
    路況左轉，修正行駛軌跡，致使汽車失控往前衝撞右側路旁之交通標誌及水泥牆
    ，再失速旋轉至南下車道中央，造成車體右側嚴重扭曲變形，車內五名乘客全數
    因離心力拋出車體之外，致原本坐在左後座之鄭至豪受有四肢骨折之傷害（傷害
    未據告訴），坐在右前座之胡婉鈴受有胸骨骨折、肋骨多處骨折、左、右大腿骨
    折等傷害，右後座之蔡秀玲受有頭骨破裂、左腕部骨折、右大腿骨折、左膝前部
    開放性骨折等傷害，後座中間之陳怡文受有頂骨部左側挫裂傷、額部右側挫裂傷
    、右大腿骨折、左膝前部開放性骨折等傷害，胡婉鈴、蔡秀玲、陳怡文並均因傷
    重不治而死亡。甲○○於車禍發生後，偵查機關尚不知犯人為何人之時，主動向
    到場處理之員警坦承其酒後駕車肇事，其於同日凌晨四時三十二分經員警進行酒
    精濃度測試，測得其呼氣酒精濃度含量達每公升○點五九毫克。
二、案經胡婉鈴之母丙○○、蔡秀玲之母丁○○○、陳怡文之母乙○○訴請臺灣花蓮
    地方法院檢察署檢察官偵查起訴。
    理  由
一、右揭事實，訊據被告甲○○坦承不諱，核與證人楊恩惠、何妮薇、鄭至豪於警訊
    或偵查中之證述情節相符，並有有酒精濃度測試表、道路交通事故調查報告表各
    一紙、履堪筆錄、現場及車損照片五十四幀及鄭至豪之診斷證明書一紙在卷可稽
    。而本件車禍被害人胡婉鈴、蔡秀玲、陳怡文因此受傷死亡，亦經檢察官督同檢
    驗員到場相驗屬實，有相驗筆錄、相驗屍體證明書、驗斷書及相驗照片二十六幀
    在卷可憑。
二、按汽車駕駛人於飲酒後其吐氣所含酒精成份超過每公升Ｏ．二五毫克以上者，不
    得駕車；汽車駕駛人，本應注意行經交岔路口，其行進應遵守燈光號誌，而路口
    設有閃光黃燈表示「警告」，車輛應減速接近，注意安全，小心通過；又駕駛人
    應注意行車速度，須依標誌或標線之規定；且於劃有路面邊線者，除準備停車或
    臨時停車外，不得駛出路面邊線；再駕駛人應注意車前狀況，隨時採取必要之安
    全措施；道路交通安全規則第一百十四條第二款、道路交通標誌標線號誌設置規
    則第二百十一條第一項第一款，道路交通安全規則第九十三條第一項，第九十七
    條第四款，第九十四條第三項分別定有明文。而依肇事當時為夜間有照明、路面
    無缺陷、無障礙物、視距良好等情狀，有上開道路交通事故調查報告表參照，被
    告並無不能注意之情事，竟疏未注意，於酒後吐氣所含酒精成份達每公升○點五
    九毫克之際，猶貿然以時速一百多公里之高速通過設有閃光黃燈之彎道路口，且
    未注意車前狀況駛出路面邊線外，致汽車失控衝撞右側路旁水泥牆，其駕車行為
    顯有過失，而本件經送請臺灣省花東區行車事故鑑定委員會鑑定後，亦同此認定
    ，有該委員會九十二年二月二十日花鑑字第九二○○三六號函所附鑑定意見書在
    卷可稽。又被害人胡婉鈴、蔡秀玲、陳怡文因被告酒後駕車肇事致死，被告之過
    失行為與被害人等之死亡結果間有相當之因果關係。本件事證明確，被告犯行堪
    以認定，應予依法論科。
三、核被告所為，係犯刑法第一百八十五條之三之服用酒類不能安全駕駛而駕駛罪及
    同法第二百七十六條第一項之過失致死罪。被告以一過失行為同時觸犯三個過失
    致死罪名，為想像競金犯，應依刑法第五十五條規定，從一重處斷。其所犯上述
    二罪間，犯意各別，行為互異，應分論併罰之。被告酒醉駕車因而致人死亡，其
    所犯過失致死罪部分應依道路交通管理處罰條例第八十六條第一項之規定，加重
    其刑。又按刑法第六十二條之所謂發覺，係指有偵查職權之公務員已知悉犯罪事
    實與犯罪之人而言，最高法院七十五年臺上字第一六三四號判例可資參照，而本
    件被告於偵查機關尚不知上開犯罪之人為誰時，向到達事故現場處理之員警坦承
    其為酒後駕車肇事者，並接受裁判，此有證人即到場處理之員警廖本益於偵查中
    之證述可參，經核與刑法第六十二條前段自首減刑之規定相符，應依前開規定減
    輕其刑，並依刑法第七十一條之規定，刑有加重及減輕者，先加後減之。爰審酌
    被告前無前案紀錄，有臺灣高等法院被告全國前案紀錄表在卷可參、其與被害人
    等為網友之關係，甫見面三次、被害人等明知被告飲酒後駕車仍自願搭乘、被告
    犯罪所生之危害甚鉅、且迄今尚未與被害人家屬達成和解及犯罪後坦白犯行等一
    切情狀，分別量處如主文所示之刑，並定應執行之刑。
據上論結，應依刑事訴訟法第二百九十九條第一項前段，刑法第一百八十五條之三、
第二百七十六條第一項、第五十五條、第六十二條、第五十一條第五款，道路交通管
理處罰條例第八十六條第一項，罰金罰鍰提高標準條例第一條前段，判決如主文。
本案經檢察官戊○○到庭執行職務。
中      華      民      國    九十二    年      七      月    二十五    日
                              臺灣花蓮地方法院刑事庭
                                  審判長法官  黃麗生
                                        法官  陳世博
                                        法官  蘇姵文
右正本證明與原本無異。
如對本判決不服，應於送達後十日內，向本院提出上訴狀。（應抄附繕本）告訴人或
被害人如對於本判決不服者，應具備理由請求檢察官上訴，其上訴期間之計算係以檢
察官收受判決正本之日期為準。
                                  法院書記官
中      華      民      國    九十二    年      七      月    二十五    日
附錄本判決論罪之法律條文：
刑法第一百八十五條之三：
服用毒品、麻醉藥品、酒類或其他相類之物，不能安全駕駛動力交通工具而駕駛者，
處一年以下有期徒刑、拘役或三萬元以下罰金。
刑法第二百七十六條第一項：
因過失致人於死者，處二年以下有期徒刑、拘役或二千元以下罰金。
道路交通管理處罰條例第八十六條第一項：
汽車駕駛人，無駕駛執照駕車、酒醉駕車、吸食毒品或迷幻藥駕車、行駛人行道或行
經行人穿越道，不依規定讓行人優先通行，因而致人受傷或死亡，依法應負刑事責任
者，加重其刑至二分之一。


司法院資訊處製作；財團法人民間司法改革基金會備份。
